臺灣宜蘭地方法院交通事件裁定　　　　100年度交聲字第232號
移
異　議　人
即受處分人　李楷秩
代　理　人　李雪蓮
上列受處分人因違反道路交通管理處罰條例案件，對於交通部公
路總局臺北區監理所宜蘭監理站於民國100年8月30日所為之處分
（宜監字第裁43-Q00000000號），聲明異議，本院裁定如下：
    主  文
異議駁回。
    理  由
一、按汽車駕駛人，行經有燈光號誌管制之交岔路口闖紅燈者，
    處新臺幣（下同）1,800元以上5,400元以下罰鍰，並記違規
    點數3點，道路交通管理處罰條例第53條第1項、第63條第1
    項第3款分別定有明文。
二、本件異議人即受處分人李楷秩於民國100年6月15日上午10時
    58分許，駕駛車牌號碼8197-TN號自用小客車，行經宜蘭縣
    羅東鎮○○路與民生路口時，於該路口行車管制號誌已轉變
    為紅燈，表示車輛禁止通行，不得超越停止線或進入路口時
    ，猶駕駛上開車輛闖越紅燈左轉，經宜蘭縣政府警察局羅東
    分局冬山分駐所警員以受處分人有前揭違規行為而製單舉發
    。嗣受處分人於應到案日期前提出申訴，原處分機關仍於10
    0年8月30日依道路交通管理處罰條例第53條第1項、第63條
    第1項規定（漏載第3款），裁處受處分人罰鍰2,700元並記
    違規點數3點在案。
三、本件異議意旨略以：伊車子係從停車場出來，沒有在紅綠燈
    之範圍內，且該處沒有明確的行車方向云云。經查，異議人
    即受處分人於前揭時間，駕駛車牌號碼8197-TN號自用小客
    車行經上開路口時闖紅燈行駛等情，業經證人即在場舉發員
    警李俊宜到庭結證稱：「異議人是從民生路口左轉彎出來，
    而興東路的號誌是綠燈，緊鄰路口的旁邊有停車場，停車場
    在路的旁邊」等語明確（見本院卷第17頁筆錄），並有現場
    舉發照片在卷可稽，核與證人李俊宜所證述之情節相符，自
    堪信為真實。至受處分人雖辯稱其係從停車場出來沒有在紅
    綠燈的範圍內云云，然依現場舉發照片所示，可知民生路旁
    固係為停車場無誤，然停車場出入口實係緊臨民生路，而該
    停車場出入口之橫桿確實係在該民生路與興東路路口斑馬線
    之前方，故可知受處分人若係從停車場之出口出來，亦係直
    接進入該興東路與民生路之交岔路口，則若受處分人不遵守
    該民生路之號誌管制，則對於興東路行向之用路人，自會造
    成相當之危害，此觀之照片上所示，於興東路行向之機車必
    須閃避受處分人所駕駛之車輛自明，故縱使受處分人係從該
    停車場之出口出來，自仍須遵守該民生路路口之紅綠燈號誌
    甚明，豈有以自停車場出來為由而不遵守紅綠燈號誌之理，
    故受處分人上開辯解，實屬無據。
四、從而，本件受處分人有闖紅燈之違規行為事證明確，原處分
    機關依道路交通管理處罰條例第53條第1項、第63條第1項第
    3款及違反道路交通管理事件統一裁罰標準表規定裁處受處
    分人罰鍰新臺幣2,700元並予記違規點數3點，核無違誤，本
    件受處分人之異議為無理由，應予駁回。
據上論斷，應依道路交通事件處理辦法第18條，裁定如主文。
中    華    民    國   100    年    11    月    30    日
                  交通法庭法  官  鄭貽馨
以上正本證明與原本無異。
如不服本裁定，應於裁定送達後5日內，向本院提出抗告狀。（
應附繕本）
                          書記官  高雪琴
中    華    民    國   100    年    11    月    30    日